LEXICON VNOUN
+N: SGNOMSUF ;
+N: SGACCSUF ;

LEXICON CNOUN
+N: SGNOMSUF ;
+N: SGACCSUF ;
+N+Sg+Dat:%>анʼ K ;
+Sg+Loc:%>ахА1на K ;
+Sg+Pros:%>увна K ; 

LEXICON DNOUN
+N: SGNOMSUF ;
+N: SGACCSUF ;

LEXICON NNOUN
+N: SGNOMSUF ;
+N: SGACCSUF ;


LEXICON SGNOMSUF
+Sg+Nom: K ;

LEXICON SGACCSUF
+Sg+Acc:%>мʼ K ;

LEXICON V-SGGENSUF
+Sg+Gen:%>ʼ K ;

LEXICON V-SGDATSUF
+Sg+Dat:%>нʼ K ;

LEXICON V-SGLOCSUF
+Sg+Loc:%>хА1на K ; !вэсакохона пэдарахана ӈамеэхэна

LEXICON V-SGABLSUF
+Sg+Abl:%>хА1д K ; !вэсакоход пэдарахад ӈамеэхэд

LEXICON V-SGPROSSUF
+Sg+Pros:%>вна K ; 




!! Start Plural
LEXICON V-PLNOMSUF
+Pl+Nom:ˮ K ;



!! Conjugation of nouns and adjectives
LEXICON NOMINAL-CONJUGATION
+Pred+Ind+Sx1Sg:%>дмʼ K ;
+Pred+Ind+Sx2Sg:%>н K ;
+Pred+Ind+Sx3Sg: K ;
+Pred+Ind+Sx1Du:%>ниʼ K ;
+Pred+Ind+Sx2Du:%>диʼ K ;
+Pred+Ind+Sx3Du:%>хаʼ K ;
+Pred+Ind+Sx1Pl:%>ваˮ K ;
+Pred+Ind+Sx2Pl:%>даˮ K ;
+Pred+Ind+Sx3Pl:%>ˮ K ;
